【裁判字號】    97,台抗,169
【裁判日期】    970320
【裁判案由】    確認派下權不存在
【裁判全文】
最高法院民事裁定              九十七年度台抗字第一六九號
再抗告人  甲○○
代 理 人  余文恭律師
上列再抗告人因與相對人乙○○等間請求確認派下權不存在事件
，對於中華民國九十六年十一月二十六日台灣高等法院第二審裁
定（九十六年度抗字第一六五三號），提起再抗告，本院裁定如
下：
    主  文
再抗告駁回。
再抗告訴訟費用由再抗告人負擔。
    理  由
按對於抗告法院所為裁定，以其適用法規顯有錯誤為理由，且所
涉及之法律見解具有原則上之重要性，並經原法院之許可者，依
民事訴訟法第四百八十六條第四項、第五項規定，固得再為抗告
。惟於原法院認再抗告應行許可，並添具意見書，將訴訟卷宗送
交再抗告法院後，再抗告法院審查原法院所添具之意見書，如認
再抗告不應准許者，並不受該意見書所載許可再抗告理由之拘束
，仍得逕以裁定駁回之，此觀民事訴訟法第四百三十六條之五第
一項之規定自明。本件再抗告意旨雖以原裁定適用法規顯有錯誤
為理由，並經原法院之許可。然查原法院駁回再抗告人對於台灣
板橋地方法院（下稱板橋地院）九十六年度訴字第六九八號裁定
之抗告，係以：確認祭祀公業派下權存在與否事件，係因財產權
而起訴，其訴訟標的價額之核定，應依該祭祀公業之總財產價額
中訟爭派下權所占之比例，計算其價額。相對人推派相對人乙○
○向桃園縣中壢市公所申報祭祀公業賴日生祀之派下員為相對人
全體，經該公所公告，再抗告人於公告期間異議，對相對人全體
提起本件確認相對人之派下權不存在之訴。再抗告人既否認公告
中之派下員全體之派下權存在，無異否認公告之派下員全體對於
公業名下全部財產之公同共有權利存在，故本件訴訟標的價額應
以系爭祭祀公業財產之總價額即新台幣二億九千三百六十七萬九
千四百四十三元為準，板橋地院按上開標準核定本件訴訟標的價
額，並無違誤，為其論據，經核殊無可議之處。再抗告人執：本
件訴訟標的價額應以系爭祭祀公業派下員之房份或人數，作為訟
爭派下權所占比例為計算基準云云，對抗告法院裁定再為抗告。
惟原法院以上述標準核定訴訟標的價額，並無適用法規顯有錯誤
，且亦無所涉及之法律見解具有原則上重要性之情事。揆諸前揭
說明，自不因原法院之許可其再抗告，而得謂其再抗告為合法。
據上論結，本件再抗告為不合法。依民事訴訟法第四百九十五條
之一第二項、第四百八十一條、第四百四十四條第一項前段、第
九十五條、第七十八條，裁定如主文。
中    華    民    國  九十七  年    三    月   二十   日
                      最高法院民事第六庭
                          審判長法官  朱  建  男
                                法官  顏  南  全
                                法官  林  大  洋
                                法官  鄭  傑  夫
                                法官  蘇  清  恭
      本件正本證明與原本無異
                                      書  記  官
中    華    民    國  九十七  年    四    月    二    日
                                                      Ｑ


司法院資訊處製作；財團法人民間司法改革基金會備份。
